# 股改后是否确认递延所得税资产

提问人：PIL 时间：2016-04-10 16:30:04
新三板挂牌企业股改前存在未弥补亏损（比如-350万），且难以预期未来是否产生足够的应纳税所得额，故未确认递延所得税资产， 8 月股改未分配利润折股后至年末实现净利润 100 万元，请问这种情况下股改后的净利润是否确认盈余公积，本期确认的坏账是否确认递延所得税资产呢？

回答人：chenyiwei
1 、股改后至年末实现的净利润，因为原先的未分配利润负数已经在股改后变为零，会计上没有未弥补亏损，故应计提盈余公积。
2 、取决于原先有限公司期间的未弥补亏损在税法上能否延续弥补，以及预计未来有无足够多的应纳税所得额。